臺灣板橋地方法院交通事件裁定　　　　　　　　　　九十三年度交聲字第六九０號
　　原處分機關　交通部公路總局臺北區監理所
　　異　議　人
　　即受處分人　甲○○
右列受處分人因違反道路交通管理處罰條例案件，對於交通部公路總局臺北區監理所
於中華民國九十三年五月二十六日以北監營字第裁四０─Ｃ00000000號違反
道路交通管理事件裁決書所為之裁決處分（原舉發案號：臺北縣政府警察局九十三年
四月三十日北縣警交字第Ｃ00000000號）不服，聲明異議，本院裁定如左：
    主  文
異議駁回。
    理  由
一、原處分意旨略以：異議人即受處分人甲○○駕駛其個人計程車行所有之車號九Ｍ
　　─五三七號營業小客車，於民國九十三年四月三十日十八時五十二分許，在臺北
    縣新莊市○○街，因「佔用車道」之違規，經警拍照採證後執行拖吊移置，並於
    異議人返回上址時遭警當場掣單舉發，原處分機關乃依道路交通管理處罰條例第
    五十六條第一項第五款之規定裁處罰鍰新臺幣（下同）九百元。異議人則以當時
    因尿急所以將車停在白線，至「育樂中心」上廁所，回來時上開汽車已被拖走，
    伊一路追至拖吊車，執行拖吊移置之人員仍不還車，因伊車停放之位置並非紅線
    、黃線等禁止停車之處所，且伊向管區員警詢問後，員警亦表示白線可以停車云
    云，表明不服而提出異議。
二、按汽車不得在顯有妨害他車行之處所停車；汽車駕駛人在顯有妨礙他車通行處所
    停車者，處六百元以上一千二百元以下罰鍰；前揭情形，交通勤務警察或依法令
    執行交通稽查任務人員，應責令汽車駕駛人將車移置適當處所；如汽車駕駛人不
    予移置或不在車內時，得由該交通勤務警察或依法令執行交通稽查任務人員為之
    ，或得於舉發其違規後，使用民間拖吊車拖離之，並收取移置費；道路交通安全
    規則第一百十二條第一項第九款及道路交通管理處罰條例第五十六條第一項第五
    款、第二項分別定有明文。
三、經查，本件異議人駕駛其個人計程車行所有之車號九Ｍ─五三七號營業小客車，
    於九十三年四月三十日十八時五十二分許，在臺北縣新莊市○○街，因佔用車道
    停放於路旁，經臺北縣政府警察局新莊分局交通分隊執勤員警依違反道路交通管
    理處罰條例第五十六條第一項第五款「在顯有妨礙他車通行處所停車」之規定，
    拍照採證後執行拖吊移置，適異議人返回現場即當場掣單舉發，而異議人於應到
    案日期前以「白線可以停車，為什麼被拖吊，又開紅單」等語提出申訴，經原舉
    發機關即臺北縣警察局新莊分局於九十三年五月二十四日以新警交裁字第０九三
    ００一七二二二號函覆異議人略稱：「查本案台端車輛於車道上停車，駕駛人離
    座，且有採證照片可資佐證，違規事實明確」之事實，為異議人所不爭，並有現
    場舉發違規照片影本二紙、臺北縣政府警察局九十三年四月三十日北縣警交字第
    Ｃ00000000號舉發違反道路交通管理事件通知單、自行收納款項統一收
    據、異議人交通違規陳述單各一紙在卷可稽，堪信屬實。異議人雖執前詞提出異
    議，惟依卷附違規照片所示，異議人車輛停放位置已佔用舉發地點車道一半路面
    ，顯已妨礙該車道正常行車路線，且該處道路狹窄，依現場情況，在該處停車之
    情形，必然縮減道路可供通行之寬度，阻礙他車之通行，影響交通之流暢，損及
    其他用路人之權益。又道路交通管理處罰條例第五十六條第一項將在設有禁止停
    車標誌、標線之處所停車，及在顯有妨礙他車通行處所停車，併列為處罰事由，
    足見在顯有妨礙他車通行處所之禁止停車，不以其處所劃設有禁止停車之標誌或
    標線為必要，異議人辯稱其停車處未劃設黃線、紅線等禁止停車之標線，無何違
    規，容有誤會，不足採信。況且道路交通管理處罰條例之立法目的在加強道路交
    通管理，維護交通秩序，確保交通安全而制定，其所設標線，旨在管制道路交通
    ，表示警告、禁制、指示，故在路面或其他設施上劃設線條、圖形或文字，以管
    理車輛所有人、駕駛人、行人、道路障礙者等各使用道路之人，受管制之車輛亦
    非單純汽車而已，尚包括機車、慢車等不同種類車輛。本件舉發地點雖係劃設白
    色邊線，非屬絕對禁止停車之處所，但駕駛人仍應依具體情形，斟酌其車輛種類
    、車體大小及停放方式，以免妨害他車通行。綜上，依卷附現場照片顯示，異議
    人所為確已符合前開處罰要件，且本件執勤員警係依前開道路交通管理處罰條例
    第五十六條第二項之規定，於舉發違規事實後，使用民間拖吊車拖離之，係依法
    令之行為，於法有據，是異議人前揭在顯有妨礙他車通行之處所停車之違規事實
    ，洵堪認定。
四、末按行為人有道路交通管理處罰條例所定情形，經警填製舉發違反道路交通管理
    事件通知單，當場舉發者，被查獲之駕駛人或行為人為受處分人時，應將該通知
    單填記後交付該行為人簽名或蓋章收受之，拒絕簽章者，並記明其事由，視為已
    收受，違反道路交通管理事件統一裁罰標準及處理細則第十一條第一項第一款前
    段定有明文。本件異議人駕駛上開營業小客車，有道路交通管理處罰條例第五十
    六條第一項第五款規定之情形，經警當場掣單舉發後，將舉發違反道路交通管理
    事件通知單交付異議人簽名或蓋章遭拒，員警乃於舉發違反道路交通管理事件通
    知單移送聯上收受通知聯者簽章欄內註明「拒簽」字樣（有該通知單附卷），揆
    諸前揭規定，視為已收受上開通知單，附此敘明。綜上，本件違規事實至為明確
    ，異議人前開辯解，尚無可採。從而，原處分機關依據道路交通管理處罰條例第
    五十六條第一項第五款及違反道路交通管理事件統一裁罰基準表規定，裁處罰鍰
    九百元，無任何違誤，量罰亦甚妥適，應予維持；本件異議為無理由，應駁回之
    。
據上論斷，應依道路交通管理處罰條例第八十七條第二項，道路交通案件處理辦法第
十九條，裁定如主文。
中　　　華　　　民　　　國　　九十三　　年　　　六　　　月　　　四　　　日
  　　　　　　　　　　　　　　　　臺灣板橋地方法院交通法庭
                                      法  官  楊  志  雄
右正本證明與原本無異
如不服本裁定應於送達後五日內向本院提出抗告狀
                                      書記官  胡  勤  義
中　　　華　　　民　　　國　　九十三　　年　　　六　　　月　　　七　　　日
